lang/common/courses/xfst-lexc/1.lexc
Multichar_Symbols
+N +Sg +Pl
+Abs +Rel +Lok + Ins +All +Abl +Via +Aeq
+1SgPoss +3SgPoss +2SgPoss 
+1PlPoss +3PlPoss +2PlPoss 
+NNGUAQ
+nn
%> ^GEM ^C


! plan for possessive inflection:
! the nouns, derefter går vi til poss
! som giver os sg abs eller px
! og gåer til oblik kasus



LEXICON Root
illu:illu dern  ;
aja dern  ;

! illu ----> nnguaq -->  poss (via nnguaq)
!      \-------------->  poss (dirækte)

! Derivere substantiv til substanti
LEXICON dern
poss ; ! dirækte
+NNGUAQ+nn:nnguaq poss ; ! via nnguaq

! Er:
! aja+NNGUAQ+nn+N+3PlPoss+Aeq+Sg	ajannguaqantut
! aja+NNGUAQ+nn+N+1SgPoss+Via+Sg	ajannguaqngut
! aja+NNGUAQ+nn+N+2SgPoss+Via+Sg	ajannguaqngut
! aja+NNGUAQ+nn+N+3SgPoss+Via+Sg	ajannguaqagut
! aja+NNGUAQ+nn+N+1PlPoss+Via+Sg	ajannguaqtsigut
! aja+NNGUAQ+nn+N+2PlPoss+Via+Sg	ajannguaqssingut

! Skal være
! aja+NNGUAQ+nn+N+3PlPoss+Aeq+Sg	ajannguaqantut
! aja+NNGUAQ+nn+N+1SgPoss+Via+Sg	ajannguarngut
! aja+NNGUAQ+nn+N+2SgPoss+Via+Sg	ajannguarngut
! aja+NNGUAQ+nn+N+3SgPoss+Via+Sg	ajannguaqagut
! aja+NNGUAQ+nn+N+1PlPoss+Via+Sg	ajannguartsigut
! aja+NNGUAQ+nn+N+2PlPoss+Via+Sg	ajannguarssingut

LEXICON poss ! vi deler i fire
+N: n ;  ! ikke-possesive endelser

+N+1SgPoss+Abs+Sg:%>ga # ; ! abs poss
+N+2SgPoss+Abs+Sg:%>t # ;
+N+3SgPoss+Abs+Sg:%>a # ;
+N+1PlPoss+Abs+Sg:%>rput # ;
+N+2PlPoss+Abs+Sg:%>rsi # ;
+N+3PlPoss+Abs+Sg:%>at # ;

+N+1SgPoss+Rel+Sg:%>ma # ; ! rep poss
+N+2SgPoss+Rel+Sg:%>vit # ;
+N+3SgPoss+Rel+Sg:%>ata # ;
+N+1PlPoss+Rel+Sg:%>tta # ;
+N+2PlPoss+Rel+Sg:%>ssi # ;
+N+3PlPoss+Rel+Sg:%>ata # ;
+N:%> poss_obl ; ! oblique poss -->

LEXICON poss_obl ! der går hertil
+1SgPoss:%>n n_obl ; ! illunnik, illunnut, illunni, ...
+2SgPoss:%>n n_obl ;
+3SgPoss:%>a n_obl ;
+1PlPoss:%>tsi^C n_obl ; ! ^C der skal blive noget andet
+2PlPoss:%>ssin n_obl ;
+3PlPoss:%>an n_obl ;

! m -> n || n > _
! en suffiks-m bliver til n hvis konsonanten til venstre er n.

! C -> 0 || _ > k k
! en suffiks-konsonant bliver til 0 hvis konsonanten til højre er kk.


LEXICON n_obl
!+Rel+Sg:%>ma # ;
+Ins+Sg:%>nik # ;
+All+Sg:%>nut # ;
+Lok+Sg:%>ni # ;
+Abl+Sg:%>nit # ;
+Via+Sg:%>gut # ;
+Aeq+Sg:%>tut # ;

LEXICON n ! non-px
+Abs+Sg:%> # ;
+Rel+Sg:%>p # ;
+Ins+Sg:%>mik # ;
+All+Sg:%>mut # ;
+Lok+Sg:%>mi # ;
+Abl+Sg:%>mit # ;
+Via+Sg:%>kkut # ;
+Aeq+Sg:%>tut # ;
